# 求助陈版，三调项目收入确认的问题

提问人：rexpp 时间：2021-10-23 08:05:05
陈版您好，请教一个三调项目收入确认的问题
基本情况如下：
A公司主要从事地理信息系统相关软件技术研发与应用业务， 2019 年 2 月与甲市国土资源局签订了《第三次全国国土调查服务合同》，对该市辖区范围内土地利用状况进行全面清查并形成数据成果，合同中规定该项目需要国家、省、市、县等四级验收。A公司于 2020 年 8 月完成调查工作并向甲市国土资源局移交了数据成果，由于该项目验收周期较长，截至 2021 年 9 月，仍未取得该项目的最终验收报告，且后续验收尚需要支付一定的验收费,公司预计验收阶段的费用大约占项目总成本的5%-10%。
根据《国务院关于开展第三次全国土地调查的通知》要求，第三次全国土地调查以 2019 年 12 月 31 日为标准时点。 2020 年，汇总全国土地调查数据，形成调查数据库及管理系统，完成调查工作验收、成果发布等。理论上，三调工作应该于 2020 年底完全结束，并且甲市三调办于 2020 年 11 月发布红头文件，文件中明确表示甲市三调成果已通过国家级内业核查和数据库质量检查。
疑问：
请问陈版，A公司在 2020 年是否应该确认三调项目的收入，如果能确认，是以移交数据成果之日（ 2020 年 8 月）还是甲市发布红头文件之日（ 11月）作为收入确认时点。预计在收入确认后发生的相关费用是否应该预提？预提与实际之间的差异如何处理？

回答人：chenyiwei
如果确定本案例属于在一个时点履行的履约义务，则需关注其控制权的转移时点，主要考虑因素是“客户何时接受该商品”。从主帖信息来看，主要的不确定性系来源于对四级验收通过日期的估计。
根据新收入准则应用指南：
如果客户已经接受了企业提供的商品，例如，企业销售给客户的商品通过了客户的验收，可能表明客户已经取得了该商品的控制权。合同中有关客户验收的条款，可能允许客户在商品不符合约定规格的情况下解除合同或要求企业采取补救措施。因此，企业在评估是否已经将商品的控制权转移给客户时，应当考虑此类条款。当企业能够客观地确定其已经按照合同约定的标准和条件将商品的控制权转移给客户时，客户验收只是一项例行程序，并不影响企业判断客户取得该商品控制权的时点。例如，企业向客户销售一批必须满足规定尺寸和重量的产品，合同约定，客户收到该产品时，将对此进行验收。由于该验收条件是一个客观标准，企业在客户验收前就能够确定其是否满足约定的标准，客户验收可能只是一项例行程序。
实务中，企业应当根据过去执行类似合同积累的经验以及客户验收的结果取得相应证据。当在客户验收之前确认收入时，企业还应当考虑是否还存在剩余的履约义务，例如设备安装等，并且评估是否应当对其单独进行会计处理。
相反，当企业无法客观地确定其向客户转让的商品是否符合合同规定的条件时，在客户验收之前，企业不能认为已经将该商品的控制权转移给了客户。这是因为，在这种情况下，企业无法确定客户是否能够主导该商品的使用并从中获得其几乎全部的经济利益。例如，客户主要基于主观判断进行验收时，该验收往往不能被视为仅仅是一项例行程序，在验收完成之前，企业无法确定其商品是否能够满足客户的主观标准，因此，企业应当在客户完成验收并接受该商品时才能确认收入。实务中，定制化程度越高的商品，越难以证明客户验收仅仅是一项例行程序。
建议根据应用指南中的上述指引予以考虑，重点考虑因素包括： 1 、验收标准是否清晰明确，本企业在交付成果之前是否已对照该标准自查无误；
2 、以往从事类似项目的经验； 3 、与客户（政府主管部门）的沟通情况（审计中建议函证或访谈）； 4 、对后续修改工作量和成本能否可靠预计，其金额是否显著不重大。